臺灣宜蘭地方法院刑事判決　　　　　　　 93年度易字第457號
公　訴　人　臺灣宜蘭地方法院檢察署檢察官
被　　　告　甲○○
上列被告因違反毒品危害防制條例案件，經檢察官提起公訴（
93年度毒偵字第908 號），本院合議庭裁定適用簡式審判程序，
爰不經通常程序判決如下：
    主  文
甲○○連續施用第二級毒品，累犯，處有期徒刑柒月。扣案第二
級毒品安非他命毛重零點參公克沒收銷燬之。吸食器壹個及吸管
貳支均沒收。
    事  實
一、甲○○曾因公共危險等案件，經臺灣高等法院於民國90年9
    月6 日以90年度上訴字第1992號判決判處應執行有期徒刑6
    月確定，並於91年4 月5 日縮刑期滿執行完畢。
二、甲○○因施用毒品案件，經依本院87年度毒聲字第431 號裁
    定送觀察、勒戒後，認無繼續施用毒品之傾向，由台灣宜蘭
    地方法院檢察署檢察官於88年2 月19日以88年度偵緝字第56
    號為不起訴處分確定。復因施用毒品案件，經依本院88年度
    毒聲字第518 號裁定送觀察、勒戒後，認有繼續施用毒品之
    傾向，由台灣宜蘭地方法院檢察署檢察官於88年8 月30日以
    88年度偵緝字第340 號聲請簡易判決處刑後，經本院於88年
    12月18日以88年度宜簡字第159 號判決判處有期徒刑3 月確
    定，強制戒治部分於90年4 月14日執行完畢。再因施用第二
    級毒品安非他命案件，經台灣宜蘭地方法院檢察署檢察官於
    89年10月13日以89年度毒偵字第1288、1409號聲請簡易判決
    處刑後，由本院於90年2 月13日以89年度宜簡字第214 號判
    決判處有期徒刑6 月確定，並於91年4 月5 日縮刑期滿執行
    完畢。復基於施用第二級毒品安非他命之概括犯意，自92年
    9 月間某日某時許起至93年9 月3 日下午6 時許止，在宜蘭
    縣宜蘭市○○路183 號2 樓住處及其他不詳處所，以安非他
    命置入吸食器內燃燒後吸食煙霧之方式，連續施用第二級毒
    品安非他命多次。嗣經警於93年8 月16日下午6 時40分許、
    同年9 月3 日下午9 時30分許，分別在上開住處及宜蘭縣冬
    山鄉○○○路與鹿梅路路口查獲，並當場扣得其所有供施用
    第二級毒品安非他命所用之吸食器1 個、安非他命吸食管2
    支及第二級毒品安非他命1 包（毛重0.3 公克）。
二、案經宜蘭縣警察局宜蘭分局及羅東分局報請台灣宜蘭地方法
    院檢察署檢察官偵查起訴。
    理  由
一、被告甲○○對於右揭犯行，於本院審理時均坦承不諱，且被
    告於93年8 月17日上午11時及93年9 月4 日上午10時經警採
    尿送驗結果，呈安非他命陽性反應，有慈濟大學濫用藥物檢
    驗中心檢驗總表及嫌犯尿液送驗姓名編號對照表各2 紙附卷
    可稽，復有第二級毒品安非他命1 包（毛重0.3 公克）、被
    告自承為其所有供施用上開毒品所用之安非他命吸食器1 個
    、安非他命吸食管2 支扣案可證。被告前因施用毒品案件，
    經依本院87年度毒聲字第431 號裁定送觀察、勒戒後，認無
    繼續施用毒品之傾向，由台灣宜蘭地方法院檢察署檢察官於
    88年2 月19日以88年度偵緝字第56號為不起訴處分確定。復
    因施用毒品案件，經依本院88年度毒聲字第518 號裁定送觀
    察、勒戒後，認有繼續施用毒品之傾向，由台灣宜蘭地方法
    院檢察署檢察官於88年8 月30日以88年度偵緝字第340 號聲
    請簡易判決處刑後，經本院於88年12月18日以88年度宜簡字
    第159 號判決判處有期徒刑3 月確定，強制戒治部分於90年
    4 月14日執行完畢，有不起訴處分書、判決書及台灣高等法
    院被告全國前案紀錄表在卷可稽。事證明確，被告犯行應堪
    認定。
二、按強制戒治執行完畢釋放後，5 年內再犯第10條之罪者，檢
    察官應依法追訴，毒品危害防制條例第23條第2 項定有明文
    。被告於90年4 月14日強制戒治執行完畢後五年內之92年9
    月開始再犯本件施用毒品之罪，核其所為，係犯毒品危害防
    制條例第10條第2 項施用第二級毒品之罪。其施用毒品前持
    有毒品之低度行為，為施用毒品之高度行為所吸收，不另論
    罪。被告先後多次為施用第二級毒品安非他命之犯行，時間
    緊接，犯罪構成要件相同，顯係基於概括犯意而為之，為連
    續犯，應依刑法第56條之規定各論以一罪，並加重其刑。被
    告曾因公共危險及毒品等案件，經判決確定後，於91年4 月
    5 日縮刑期滿執行完畢，有台灣高等法院被告前案紀錄表1
    份在卷足憑，其於5 年內再犯本件有期徒刑以上之罪，核屬
    累犯，依刑法第47條之規定加重其刑。爰審酌被告一再為上
    開犯行，耗用國家勒戒資源、被告犯罪之動機係出於抵癮、
    其所為為自傷行為，其行為對社會所生之損害，及犯後審理
    中坦承犯行，頗有悔意之態度等一切情狀，量處如主文所示
    之刑。扣案之第二級毒品安非他命1 包（毛重0.3 公克）為
    查獲之毒品，依毒品危害防制條例第18條第1 項沒收銷燬之
    。扣案之扣案安非他命吸食器1 個、安非他命吸食管2 支為
    被告所有供施用第二級毒品安非他命所用，此為被告所自承
    ，惟該等物品原有其他用途，並非專供施用毒品所用之物，
    爰依刑法第38條第1 項第2 款之規定均予宣告沒收。
據上論斷，應依刑事訴訟法第299 條第1 項前段，毒品危害防制
條例第10條第2 項、第18條第1 項，刑法第11條、第56條、第47
條、第38條第1 項第2 款判決如主文。
本案經檢察官吳慧蘭到庭執行職務。
中    華    民    國    94    年    1     月    31    日
                  刑事第二庭  法  官  謝佩玲
以上正本證明與原本無異。
如不服本判決，應於判決送達後10日內向本院提出上訴狀 (應附
繕本)。
                              書記官  藍友隆
中    華    民    國    94    年    1     月    31    日
附錄法條
毒品危害防制條例第10條第2項
    施用第二級毒品者，處3 年以下有期徒刑。
